【裁判字號】    98,裁,2377
【裁判日期】    981008
【裁判案由】    公保
【裁判全文】
最  高  行  政  法  院  裁  定
                                      98年度裁字第2377號
上  訴  人  甲○○
被 上訴 人  臺灣銀行股份有限公司（合併前為中央信託局股份
            有限公司）
代  表  人  乙○○
上列當事人間公保事件，上訴人對於中華民國96年10月11日臺北
高等行政法院96年度訴字第1083號判決，提起上訴，本院裁定如
下：
    主  文
上訴駁回。
上訴審訴訟費用由上訴人負擔。
    理  由
一、本件被上訴人原代表人蔡哲雄業於民國97年7月14日變更為
    乙○○，茲由其具狀聲明承受訴訟，核無不合，合先敘明。
二、按對於高等行政法院判決之上訴，非以其違背法令為理由，
    不得為之，行政訴訟法第242條定有明文。依同法第243條第
    1項規定，判決不適用法規或適用不當者，為違背法令；而
    判決有同條第2項所列各款情形之一者，為當然違背法令。
    是當事人對於高等行政法院判決上訴，如依行政訴訟法第24
    3條第1項規定，以高等行政法院判決有不適用法規或適用不
    當為理由時，其上訴狀或理由書應有具體之指摘，並揭示該
    法規之條項或其內容；若係成文法以外之法則，應揭示該法
    則之旨趣，倘為司法院解釋或本院之判例，則應揭示該判解
    之字號或其內容。如以行政訴訟法第243條第2項所列各款情
    形為理由時，其上訴狀或理由書，應揭示合於該條項各款之
    事實。上訴狀或理由書如未依此項方法表明者，即難認為已
    對高等行政法院判決之違背法令有具體之指摘，其上訴自難
    認為合法。
三、本件上訴人對於高等行政法院判決上訴，主張略以：公教人
    員保險法第13條第1項有關醫療終止之法文，未明文排除非
    法之活體器官移植，顯屬法律具有隱藏性漏洞，又銓敘部93
    年5月31日部退一字第0932366026號函釋限制腎臟移植者請
    領殘廢給付，明顯牴觸公教人員保險法，原判決未予審酌，
    顯有判決不適用法則之違法等語，雖以該判決違背法令為由
    ，惟查本件原判決業已敘明原處分係依公教人員保險法第13
    條、同法施行細則第47條、公教人員保險殘廢給付標準表第
    31－1號、同表附註二之規定，認上訴人之腎臟功能，於接
    受腎臟移植手術後，其血中肌酸酐濃度之檢驗值已回復正常
    ，不符公教人員保險殘廢給付標準表第31-1號規定之殘廢情
    形，不符公教人員保險法第13條第1項所謂須經醫治（包含
    藥物、手術或各種醫學上之治療行為）終止，身體仍遺留無
    法改善之障礙之規定，故否准上訴人所請，於法洵無違誤。
    至銓敘部93年5月31日部退一字第0932366026號函，係闡釋
    公教人員保險法第13條、公教人員保險殘廢給付標準表第31
    -1號半殘廢給付及同表附註二之意旨，並未限縮被保險人依
    公教人員保險法及公教人員保險殘廢給付標準表請領殘廢給
    付之權利，且被上訴人係依公教人員保險法第13條、公教人
    員保險殘廢給付標準表第31-1號半殘廢給付及同表附註二規
    定暨銓敘部上開函釋作成原處分，而非僅依銓敘部上開函釋
    作成原處分，故上訴人主張被上訴人以銓敘部上開函釋限縮
    其法律上之權利云云，委不可採等情甚詳。而核上訴人上訴
    理由，僅係就原審取捨證據、認定事實之職權行使，指摘其
    為不當，並就原審已論斷者，泛言未論斷，而非具體說明其
    有何不適用法規或適用法規不當之情形，並揭示該法規之條
    項或其內容，及合於行政訴訟法第243條第2項所列各款之事
    實，難認對該判決之如何違背法令已有具體之指摘。依首開
    規定及說明，應認其上訴為不合法。至上訴意旨指公教人員
    保險法第13條第1項有關醫療終止之法文，未明文排除非法
    之器官移植，顯屬法律具有隱藏性漏洞云云，核屬立法範疇
    ，非本院所得置喙，附此敘明。
四、據上論結，本件上訴為不合法。依行政訴訟法第249條第1項
    前段、第104條、民事訴訟法第95條、第78條，裁定如主文
    。
中    華    民    國    98    年    10    月    8     日
                    最高行政法院第二庭
                        審判長法官  鍾  耀  光
                              法官  侯  東  昇
                              法官  黃  秋  鴻
                              法官  黃  淑  玲
                              法官  鄭  小  康
以  上  正  本  證  明  與  原  本  無  異
中    華    民    國    98    年    10    月    8     日
                              書記官  黃  淑  櫻


司法院資訊處製作；財團法人民間司法改革基金會備份。
